Inventaris van het archief van het Ministerie van Verkeer en Waterstaat: Directoraat-Generaal van Scheepvaart (DGS), 1945-1959 (1961)
Nationaal Archief, Den Haag
Ministerie van Verkeer en Waterstaat: Directoraat-Generaal van Scheepvaart
VW / DG Scheepvaart, 1945-1959
1945-1961
W28518
445 inventarisnummer(s); 10,10 meter
Normale geschreven, getypte en gedrukte documenten, geen bijzondere handschriften.
Nationaal Archief
Ministerie van Verkeer en Waterstaat / Directoraat Generaal van Scheepvaart,, 1945-1959
Het archief van het Directoraat-Generaal van Scheepvaart (1945-1959) bevat stukken met betrekking tot de totstandkoming van het beleid inzake de wederopbouw van de Nederlandse koopvaardij en het internationale (handels-)verkeer: onder meer wijzigingsvoorstellen op de Schepenwet, de Wet op de Zeevaartdiploma's en de Wet op de Strandvonderij, reglementen voor examens, pensioenen voor oorlogsslachtoffers, vereffening van oorlogsschade aan schepen, sociale verzekeringen voor zeelieden, vervoer van gevaarlijke stoffen, handelsverdragen, havengeldtarieven en de heropening van het Suezkanaal.
Archiefvorming
Geschiedenis van de archiefvormer
Na de oorlog werd in verband met de grote scheepvaartproblemen en de noodzakelijke reconstructie van de koopvaardijvloot door het kabinet Schermerhoorn bij Koninklijk Besluit van 23 juni 1945 (Stb. F 123) een afzonderlijk Departement van Scheepvaart opgericht. dit departement was echter geen lang leven beschoren. Al in juli 1946 werd bij Koninklijk besluit van 18 juli 1946 (Stb. G 186) per 3 juli 1946 een Directoraat-Generaal Scheepvaart ingesteld onder het Ministerie van Verkeer. Het Directoraat-Generaal Scheepvaart (DGS) werd belast met alle zaken die daarvoor ressorteerden onder het Ministerie van Scheepvaart.
Na de bevrijding richtte het beleid binnen de scheepvaartsector zich globaal op een drietal terreinen, namelijk de wederopbouw van de Nederlandse koopvaardijvloot, het vormgeven aan een buitenlandse verkeerspolitiek en de voorbereiding op een onverhoopte nieuwe oorlog. Naar het tijdstip van aanvang vielen deze terreinen echter niet altijd samen.
De vlootreconstructie werd vanaf juni 1945 ter hand genomen. In eerste instantie gebeurde dit door de Bewindvoering van de Koopvaardij, onder de minister van Scheepvaart. De Bewindvoering werd in oktober 1945 vanuit Londen naar Den Haag overgeplaatst. In maart 1946 kwam aan de bewindvoering een einde en werd de wederopbouw van de vloot binnen het DGS neergelegd. In 1939 had de Nederlandse koopvaardijvloot een omvang van 2.854.000 B.R.T. waarvan in de oorlog 1.448.000 B.R.T. verloren was gegaan. Om de koopvaardijvloot weer op het vooroorlogse niveau te brengen stimuleerde de overheid nieuwbouw van schepen en bemiddelde zij bij aankoop van reeds bestaande schepen.
Voorts richtte de overheid zich in dat kader ook op de afwikkeling van nog een aantal openstaande zaken uit de Tweede wereldoorlog, namelijk voorzieningen betreffende zeelieden uit de oorlogstijd en de afwikkeling van de oorlogsadministratie. Voor wat betreft de zeelieden leidde dit tot een regeling met betrekking tot de verstrekking van een uitkering aan weduwen en wezen van officieren en gezellen en een regeling voor zeelieden die de pensioengerechtigde leeftijd hadden bereikt. Voor wat betreft de afwikkeling van de oorlogsadministratie betekende dit een financieel-administratieve taak die met het eigenlijke beleidswerk van het DGS niets van doen had.
Het werk inzake de buitenlandse verkeerspolitiek nam een aanvang vanaf juli 1947 toen het Directoraat-Generaal voor Zeehaven- en Rijnvaartzaken werd opgeheven en de taken werden ondergebracht bij het DGS. In overleg met de minister van Verkeer werd de gehele coördinatie van de buitenlandse verkeersbetrekkingen bij het DGS neergelegd, zowel op de binnenwateren, ter zee als ook per weg en per rail. Dit aspect werd door het DGS met verve opgepakt en in de jaren 1947 tot 1959 nam Nederland een voorname plaats in bij de oprichting en vormgeving van nieuwe internationale organen en internationale regelingen.
Ten aanzien van de voorbereiding op een mogelijk nieuwe oorlog kwam een stelsel van noodwetten en complex van planningen tot stand in samenwerking met de andere departementen en in het bijzonder het Ministerie van Marine.
Geschiedenis van het archiefbeheer
Ten aanzien van de geschiedenis van het archief is weinig tot niets te achterhalen. Het archief berustte onder het huidige Directoraat Generaal Goederenvervoer van het ministerie van Verkeer en Waterstaat.
In 1993 is het archief aan de Centrale Archiefselectiedienst (CAS) ter bewerking aangeboden. De omvang van het oorspronkelijke aan de CAS ter bewerking aangeboden archief is onbekend evenals de oorspronkelijke structuur van het archief. Na bewerking is het archief geretourneerd aan de taakvoorganger van het DGG, het toenmalige Directoraat Generaal Scheepvaart en Maritieme Zaken (DGSM).
De verwerving van het archief
Overbrenging van een overheidsarchief
Inhoud en structuur van het archief
Selectie en vernietiging
Hoogstwaarschijnlijk is voor de selectie door de CAS gebruik gemaakt van de goedgekeurde vernietigingslijst van het Directoraat Generaal Scheepvaart van 30 oktober 1961 en de lijst van 14 april 1977 van het Ministerie van Verkeer en Waterstaat. Omtrent vernietiging en vernietigde hoeveelheden zijn geen gegevens bekend.
Aanwijzingen voor de gebruiker
Openbaarheidsbeperkingen
Volledig openbaar.
Materiële beperkingen
Het archief kent geen beperkingen voor het raadplegen van stukken als gevolg van slechte materiële staat.
Aanvraaginstructie
Openbare archiefstukken kunnen online worden aangevraagd en gereserveerd. U kunt dit ook via de terminals in de studiezaal van het Nationaal Archief doen. Om te kunnen reserveren dient u de volgende stappen te volgen:
Creëer een account of log in.
Selecteer in de archiefinventaris een archiefstuk.
Klik op ‘Reserveer’ en kies een tijdstip van inzage.
Verwant materiaal
Beschikbaarheid van kopieën
Inventarisnummers van dit archief zijn niet in kopievorm beschikbaar
Verwante archieven
2.16.87.01
Ministerie van Handel, Nijverheid en Scheepvaart te Londen, Ministerie van Scheepvaart en Visserij te Londen, 1940-1945
2.16.87.03
Ministerie van Verkeer en Waterstaat: Directoraat-Generaal van Scheepvaart (DGS), (1949) 1960-1971
2.16.87.04
Ministerie van Verkeer en Waterstaat: Directoraat-Generaal van Scheepvaart (DGS), (1966) 1972-1979 (1980)
2.16.87.05
Ministerie van Verkeer en Waterstaat: Technische en Nautische Dossiers van Zeeschepen, 1907-1978
2.16.87.06
Ministerie van Verkeer en Waterstaat: Directoraat-Generaal van Scheepvaart (DGS): Scheepvaartkabinet, (1945) 1947-1971 (1972)
2.16.87.07
Ministerie van Verkeer en Waterstaat: Belgisch-Nederlandse Bijzondere Commissie van de Waterwegen en Havenproblemen, 1949-1955
2.16.87.08
Ministerie van Verkeer en Waterstaat: Commissie van Advies inzake de Zee- en Luchtvaartverzekeringswet 1939 (ZEELUVA-wet), 1939-1957 (1959)
2.16.87.09
Ministerie van Verkeer en Waterstaat: Firma R. Mees & Zn., Firma J. Termeulen & Co., Regeringsgemachtigden inzake de Zee- en Luchtvaartverzekeringswet 1939 (ZEELUVA-wet), 1939-1957
2.16.87.10
Ministerie van Verkeer en Waterstaat: Adviescommissie Herziening Staatsmolestverzekering, 1949-1957
2.16.87.11
Ministerie van Verkeer en Waterstaat: Commissie Herziening Zeevaartdiplomawetgeving (Commissie Scheffer), (1954) 1955-1965
2.16.87.12
Ministerie van Verkeer en Waterstaat: Nationale Commissie van Onderzoek naar het Vraagstuk van de Verontreiniging van de Zee door Olie, (1949) 1955-1975
2.16.87.13
Ministerie van Verkeer en Waterstaat: Inspecteur-Generaal van de Scheepvaart, 1941-1964
2.16.87.14
Ministerie van Verkeer en Waterstaat: Scheepvaartinspectie, 1946-1972
2.16.87.15
Ministerie van Verkeer en Waterstaat: Scheepvaartinspectie: District Amsterdam, 1947-1960
2.16.87.16
Ministerie van Scheepvaart en Visserij, 1940-1945; Directoraat-Generaal van Scheepvaart, 1945-1979, Supplement
Beschrijving van de series en archiefbestanddelen
- Dossiers, A
  - Maandverslagen van de afdeling Zeevaart en Scheepvaart, 1950-1957; 1
  - Betreffende de totstandkoming van het Koninklijk besluit van 3 juli 1946 tot wijziging van het Koninklijk besluit van 23 juli 1945 (Stb. F 123), houdend de vaststelling van regelen omtrent de inhoudingen op gages van zeelieden, 1945-1946; 2
  - Betreffende de totstandkoming van de Koninklijke besluiten van 15 januari 1947 (Stb. H 19 en Stb. H 20), houdende de wijziging van het reglement voor de machinisten- en stuurliedenexamens, 1945-1947; 3
  - Betreffende de totstandkoming van de Wet van 4 december 1947 (Stb. H 408), houdende de intrekking van enige te Londen tot stand gekomen wettelijke maatregelen op het gebied van de Scheepvaart, 1945-1947; 4
  - Betreffende de totstandkoming van de Wet 25 april 1951 (Stb. 132), houdende de voorzieningen ten aanzien van zeelieden die tijdens de oorlog in Azië in gevangenschap zijn geraakt, 1945-1951; 5
  - Betreffende de totstandkoming van het Koninklijk besluit van 9 mei 1946 (Stb.44), houdende de vrijstelling van het nakomen van de voorschriften ten aanzien van de reddingsmiddelen, bedoeld in Hoofdstuk V. 1 van het Schepenbesluit, 6
  - Betreffende een door de minister van Verkeer en Waterstaat ingediend ontwerp van Wet tot wijziging van de Wet op de Zeevaartdiploma's van 2 augustus 1935, 1946-1948; 7
  - Betreffende de totstandkoming van de Wet van 19 juli 1950 (Stb K 300), houdende de wijziging van de Schepenwet in verband met het mede-bindend verklaren van de Schepenwet voor de Nederlandse Antillen, 1946-1950; 8
  - Betreffende de totstandkoming van een algemene Pensioenregeling voor opvarenden der Nederlandse Koopvaardijvloot die gedurende de oorlog 1940-1945 hun vaarplicht hebben vervuld, 1946-1954; 9
  - Ministeriële besluiten houdende de aanwijzing van bevoegdverklaarden tot het regelen van kompassen, 1946-1959; 10
  - Betreffende de totstandkoming van de Koninklijke besluiten van 20 december 1947 (Stb. H 442 en Stb. H 444), houdende de vaststelling van een Algemene Maatregel van Bestuur ter uitvoering van de artikelen 2, 3, 4 en 6 van de Wet op de Zeevaartdiploma's 1935, 11
  - Betreffende de wijziging van het Ruil- en Dienstdiploma reglement Zeevisvaart, 1947-1948; 12
  - Betreffende de totstandkoming van het Koninklijke besluit van 8 mei 1948 (Stb. I 177), houdende de nadere wijziging van het reglement voor de Stuurliedenexamens, 194-1948; 13
  - Betreffende een door de minister ingediend ontwerp van de Wet tot vaststelling van de Meetbrievenwet 1948, 1947-1948; 14
  - Betreffende de totstandkoming van de Wet van 29 mei 1952 (Stb. 314), houdende de vergoeding van molestschade binnenschepen, 1947-1952; 15
  - Betreffende de totstandkoming van het Koninklijk besluit van 4 juni 1948, houdende de wijziging van het Schepenbesluit van 26 november 1935., 16
  - Betreffende de totstandkoming van het Koninklijk besluit van 6 augustus 1948 (Stb. I 359), tot vaststelling van voorschriften omtrent de Scheepsboekhouding (Maatregel Schepen), 17
  - Betreffende de totstandkoming van Koninklijke besluiten van 16 augustus 1948, houdende de tot hernieuwde bekendmaking van de tekst van het reglement voor de Machinisten- en Stuurliedenexamens (Stb. 1937, 579C en 579D), 18
  - Betreffende de totstandkoming van de Wet van 25 februari 1949, houdende de goedkeuring van het op 6 maart 1948 te Genève ondertekende Verdrag nopens I.M.C.O., 1948-1949; 19
  - Betreffende de Wet van 6 augustus 1949 inzake de goedkeuring door de Nederlandse regering van het op 20 juni 1947 te Oslo gesloten verdrag nopens een eenvormingsstelsel voor de meting van Zeeschepen, 1948-1949; 20
  - Betreffende de totstandkoming van het Koninklijk besluit van 22 oktober 1949, (Stb. J 469), houdende een Algemene Maatregel van Bestuur, als bedoeld in art. 3, lid 3c en in art. 39 van de Wet Buitengewoon pensioen Zeelieden-Oorlogsslachtoffers (Stb. H 420, 1947), 1948-1949; 21
  - Betreffende de totstandkoming van het ontwerp-Scheepvaartnoodwet, 1948-1959; 22
  - Betreffende de totstandkoming van Koninklijke besluiten van de Schepenwet 1909, inzake de aanwijzing van Ambtenaren voor werkzaamheden ten behoeve van de Scheepvaartinspectie, 1948-1959; 23
  - Betreffende de totstandkoming van Koninklijk besluit van 6 september 1949 (Stb. J 418), houdende de tot uitvoering van art. 11 van de Wet buitengewoon pensioen Zeelieden-oorlogsslachtoffers (Stb. H 420, 1947), 24
  - Betreffende de totstandkoming van het Koninklijk besluit van 12 september 1949, houdende de nadere wijziging van het Reglement voor de Machinistenexamens (Stb. 579D, 1937), 25
  - Betreffende de totstandkoming van het Koninklijk besluit van 4 oktober 1949 (Stb. 454), houdende de aanvulling van het Reglement stuurliedenexamens Zeevisvaart (Stb. 443, 1947), 26
  - Betreffende de totstandkoming van het Koninklijk besluit van 6 februari 1950 (Stb. K28), houdende de nadere wijziging van het Reglement voor de Stuurliedenexamens Zeevisvaart (Stb. 443, 1947), 1949-1950; 27
  - Betreffende de totstandkoming van het Koninklijk besluit van 5 april 1950 (Stb. K131), houdende de tot nadere wijziging van het Schepenbesluit (invoering van de diploma van vakbekwaamheid als volmatroos), 1949-1950; 28
  - Betreffende de totstandkoming van het Koninklijk besluit van 22 augustus 1950, (Stb. K 371), houdende de wijziging van het reglement voor de Stuurliedenexamens, 1949-1950; 29
  - Betreffende de totstandkoming van het Koninklijk besluit van 7 december 1950, (Stb. K 554), houdende een algemene maatregel van Bestuur als bedoeld in art. 33, 4e lid en in art. 39 van de Wet buitengewoon pensioen Zeelieden-oorlogsslachtoffers (Stb. H420, 1947), 1949-1950; 30
  - Betreffende de totstandkoming van het ontwerp van de Vaarplichtwet, 1949-1955; 31
  - Betreffende de totstandkoming van het Koninklijk besluit van 21 november 1953 (Stb. 531), houdende de bepalingen ter voorkoming van aanvaringen op zee en de nadere toepassing daarvan, 1949-1957; 32
  - Betreffende de totstandkoming van de Wet van 2 mei 1952, houdende de goedkeuring van het op 19 september 1949 te Genève ondertekende Verdrag inzake het Wegverkeer, 1950-1952; 33
  - Betreffende de wijziging van het Schepenbesluit en de Koninklijke besluiten van 17 september 1932 (no's 620 en 621) en de Koninklijke besluiten van 21 oktober 1952 (no's 505, 506 en 507), 1950-1952; 34
  - Betreffende een voor de Hoge Raad der Nederlanden gevoerd proces door de Zwitserse Society Maritime et Commercial te Genève tegen de Staat der Nederlanden betreffende de aankondiging en in beslagneming op 31 april 1941 door de Koninklijke Marine in de Nederlands Indische wateren van het onder Hongaarse vlag varende s.s. Nyogat, 1950-1959; 35
  - Betreffende de totstandkoming van de Wet van 10 augustus 1951 (Stb. 365), houdende de tot tijdelijke verhoging van de buitengewone pensioenen krachtens de Wet buitengewoon pensioen Zeelieden-oorlogsslachtoffers, (Stb. H 420, 1947), 36
  - Betreffende de totstandkoming van het Koninklijk besluit van 11 oktober 1951, no.19, houdende de goedkeuring van door het hoofd van de Scheepvaartinspectie krachtens art. 120, 4e en 5e lid van het Schepenbesluit, gegeven aanwijzingen, 37
  - Betreffende de totstandkoming van het Koninklijk besluit van 12 januari 1952, no. 14 (Stb. 14), houdende de wijziging van art. 120 bis van het Schepenbesluit, 1951-1952; 38
  - Betreffende de totstandkoming van het Koninklijk besluit van 7 februari 1952, houdende de benoeming en de werkwijze van de Commissie, bedoeld in art. 3, 2e lid, van het Zeeschepenbesluit 1942 en tevens houdende richtlijnen voor het vaststellen van de aldaar bedoelde vergoeding, een en ander voor zover betreft de kustvaart, 1951-1952; 39
  - Betreffende de totstandkoming van het Koninklijk besluit van 29 februari 1951 (Stb. 94), houdende de vaststelling van een Algemeen Maatregel van Bestuur en aanwijzing van een adviescommissie, als bedoeld in art. 6 van de Wet van 25 april 1951 (Stb. 132), houdende voorzieningen ten aanzien van zeelieden, die in Azië in gevangenschap zijn geraakt, 1951-1952; 40
  - Betreffende de totstandkoming van het Koninklijk besluit van 25 april 1953 (Stb. 58), houdende een vervoersverbod met zeeschepen van wapentuig, krijgsbenodigheden en strategische materialen bestemd voor de Chinese Volksrepubliek en Noord-Korea, 1951-1953; 41
  - Ministeriële beschikking van 15 januari 1951, no. 261563 en de wijziging van 1 april 1954, no. 3859-70/269.69.6, inzake toe te kennen vergoedingen voor geneeskundige behandeling, bedoeld in art. 3, 3e lid, van de Wet buitengewoon pensioen Zeelieden-oorlogsslachtoffers, 1951-1954; 42
  - Betreffende de totstandkoming van het ontwerp Koninklijk besluit betreffende nadere bepalingen omtrent de meting van binnenvaartuigen (Metingsbesluit Binnenvaartuigen 1954), 1951-1954; 43
  - Betreffende de totstandkoming van het Koninklijk besluit van 19 juli 1952 (Stb. 422) houdende de wijziging van art. 8 van de Maatregel Schepen (invoering van groepsletters voor binnenschepen), 44
  - Betreffende de totstandkoming van het Koninklijk besluit van 2 december 1952 (Stb. 599), houdende vaststelling van het tijdstip waarop de Wet van 19 juli 1950 (Stb. K 300), houdende de nadere wijziging van de Schepenwet, in werking treedt, 45
  - Betreffende de totstandkoming van het Koninklijk besluit van 29 april 1953 (Stb. 228), houdende de wijziging van het reglement voor de Stuurliedenexamens, 1952-1953; 46
  - Betreffende de totstandkoming van het Koninklijk besluit van 29 april 1953 (Stb. 229), houdende de wijziging van het reglement voor de Machinistenexamens, 1952-1953; 47
  - Betreffende de totstandkoming van het Koninklijk besluit van 8 juni 1953 tot vaststelling van her tijdstip met ingang waarvan de wetten van 19 juli 1950 (Stb. K 300) en 31 december 1952 (Stb. 678) tot nadere wijziging van de Schepenwet, alsmede het schepenbesluit 1952 (Stb. 679) voor de Nederlandse Antillen in werking treden, 1952-1953; 48
  - Betreffende de totstandkoming van een ontwerp Koninklijk besluit, houdende de wijziging van het Koninklijk besluit van 22 oktober 1949 (Stb. J 469) tot vaststelling van een Algemene Maatregel van Bestuur als bedoeld in art. 3, 3e lid en in art. 39 der Wet buitengewoon pensioen Zeelieden-oorlogsslachtoffers (Stb. H 420, 1947), 1952-1955; 49
  - Betreffende de totstandkoming van het Koninklijk besluit van 30 januari 1958 tot vaststelling van een Algemene Maatregel van Rijksbestuur als bedoeld in art. 10 van het Schepenwet (Instructie Ambtenaren Scheepvaartinspectie), 1952-1958; 50
  - Betreffende een rechtsgeding tussen de Staat tier Nederlanden en de N.V. Petroleum Maatschappij La Corana, inzake een aan deze maatschappij ten onrechte uitgekeerde schadevergoeding op grond van de Zee-en Luchtverzekeringswet 1939, 1952-1959; 51
  - Betreffende de totstandkoming van het Koninklijk besluit van 10 november 1953 (Stb. 518), houdende de nadere wijziging van het Reglement voor de Stuurliedenexamens Zeevisvaart, 52
  - Betreffende de totstandkoming van het Koninklijk besluit van 14 december 1953 (Stb. 644), houdende de nadere wijziging van het Reglement voor Stuurliedenexamens, 53
  - Betreffende de totstandkoming van het Koninklijk besluit van 25 november 1955 (Stb. 529), betreffende de taak van het Departement van Verkeer en Waterstaat met betrekking tot het vervoer, de in-, uit- en doorvoer, verkoop en opslag van buskruit en andere licht ontvlambare of ontplofbare stoffen, 1953-1955; 54
  - Betreffende de totstandkoming van de Ministeriële beschikking van 2 mei 1958 tot wijziging van de beschikking van 26 januari 1954 inzake de regeling tot vaststelling van een vaarplichtbeloning, 1953-1958; 55
  - Betreffende de totstandkoming van de Wet van 16 december 1954 (Stb. 633), tot verhoging met een toeslag van de pensioenen krachtens de Wet buitengewoon pensioen Zeelieden-oorlogsslachtoffers (Stb. 420, 1947), 56
  - Betreffende de totstandkoming van de wet van 16 december 1954 (Stb. 611), houdende de vervanging van het fonds, ingesteld te Londen bij het besluit Scheepvaartfonds 1944, door het Scheepvaartfonds 1955, 57
  - Betreffende de totstandkoming van het ontwerp van Wet tot wijziging van de Wet op de strandvonderij, 1954-1956; 58
  - Betreffende de totstandkoming van het Koninklijk besluit van 10 januari 1956, houdende de wijziging van het schepenbesluit 1952, 1954-1956; 59
  - Betreffende de totstandkoming van het Koninklijk besluit van 4 februari 1956 (Stb. 69), houdende de wijziging van het Ruil- en dienstdiplomareglement., 1954-1956; 60
  - Betreffende de totstandkoming van een ontwerp van Wet tot wijziging van de Wet buitengewoon pensioen Zeelieden-oorlogsslachtoffers (Stb. H 420, 1947), 1954-1956; 61
  - Betreffende de verlening van medewerking aan de totstandkoming van het wetsontwerp houdende een regeling inzake het vorderen van zaken door de landsoverheid (Vorderingswet), 1955-1958; 62
  - Betreffende de totstandkoming van het Koninklijk besluit van 21 mei 1958 (Stb. 272), houdende de wijziging van het Reglement voor de Machinistenexamens, 1955-1958; 63
  - Betreffende de totstandkoming van de Rijkswet van 9 juli 1958, houdende de goedkeuring van het op 12 mei 1954 te Londen gesloten Internationaal Verdrag ter voorkoming van verontreiniging van zee door olie, 1955-1958; 64
  - Betreffende de totstandkoming van het Koninklijk besluit van 19 december 1956, no.25, tot wijziging van de uitvoeringsbesluiten van de Wet buitengewoon pensioen Zeelieden-oorlogsslachtoffers (Stb. 354), 65
  - Betreffende de totstandkoming van een Koninklijk besluit van 25 februari 1958, houdende de nadere wijziging van het Schepenbesluit 1937, 1956-1958; 66
  - Betreffende de totstandkoming van het Koninklijk besluit van 20 december 1958 (Stb. 696) houdende de nadere wijziging van het Schepenbesluit 1952, 1957-1959; 67
  - Betreffende de totstandkoming van het Koninklijk besluit van 2 september 1958 (Stb. 462), houdende de uitvoering van artikelen 3, 1e en 3e lid, art. 6, 1e lid, art 7, 2e lid en art 8, 1e lid van de Wet Olieverontreiniging Zeewater, 68
  - Betreffende de totstandkoming van een ontwerp van Wet tot wijziging van de Zeeongevallenwet 1919. Aanpassing aan Verdrag no. 70 van Internationale arbeidsorganisatie betreffende de sociale zekerheid van Zeelieden, 1958-1959; 69
  - Betreffende de totstandkoming van een ontwerp Koninklijk besluit houdende de nadere wijziging van het Reglement voor de Machinistenexamens., 1958-1959; 70
  - Betreffende de herziening van de Internationale Verdragen voor de Beveiliging van Mensenlevens op Zee, 1947-1959; 71
  - Betreffende een Internationale overeenkomst inzake het Nederlandse aandeel in de kosten van de Internationale Ijspatrouilledienst op de Noord-Atlantische Oceaan, 1947-1959; 72
  - Verslag van de Nederlandse delegatie over de Internationale Maritieme Conferentie te Genève, gehouden van 19 februari 1948 tot en met 6 maart 1948, 73
  - Verslag van de Nederlandse delegatie over de Internationale Conferentie voor de Beveiliging van Mensenlevens op Zee, gehouden te Londen van 23 april 1948 tot en met 10 juni 1948, 74
  - Betreffende de totstandkoming van een overeenkomst met de Duitse Bondsrepubliek inzake de samenwerking bij hulpverlening aan drenkelingen op de Noordzee (redding van mensenlevens), vastgesteld in een nota wisseling tussen de Nederland en Duitsland van 25 en 30 januari 1958 (Tractaatblad 23, 1958), 1948-1958; 75
  - Betreffende een tussen Nederland en Frankrijk gesloten overeenkomst op 27 november 1953 inzake wederzijdse vereffening van oorlogsschade aan schepen, 1953-1954; 76
  - Betreffende het op 20 oktober 1955 te Bern gesloten Verdrag tussen een aantal Europese landen inzake de oprichting van de Europese Maatschappij tot Financiering van Spoorwegmaterieel (Eurofima), 1955-1956; 77
  - Betreffende een overeenkomst gesloten op 11 april 1957 tussen Nederland en Venezuela inzake de wederzijdse erkenning van Scheepsmeetbrieven, 1956-1958; 78